# 城投公司收取政府投入资产的资产管理费

提问人：大葱拌牛肉 时间：2016-05-08 11:48:37
城投公司收取政府投入资产的资产管理费，政府作为唯一股东，将工业园的资产划拨给企业，企业计入固定资产跟资本公积，同时政府与企业签订资产管理协议，收取投入资产的资产管理费，请问这样合理吗？投入的资产应该算是企业自己的了，管理自己的资产向政府收管理费，感觉不合理，求指教

回答人：chenyiwei
在该资产法律上的所有权归属于企业之后，企业不应再向划出方（政府）收取该项资产的管理费，但该资产的经营收益应归属企业所有。还是建议首先考虑将该资产确认为本企业的资产是否合理（例如，如果该资产本身不能产生现金流入的情况下，就不应确认为本企业的资产）。